【裁判字號】    95,小上,15
【裁判日期】    950623
【裁判案由】    給付電話費
【裁判全文】
臺灣嘉義地方法院民事裁定  95年度小上字第15號
上  訴  人  乙○○
被  上訴人  仲信資融股份有限公司
法定代理人  甲○○
上列當事人間請求給付電話費事件，上訴人對於民國95年5月3日
本院嘉義簡易庭95年度嘉小字第545號第一審小額判決提起上訴
，本院裁定如下：
    主  文
上訴駁回。
第二審訴訟費用新臺幣壹仟伍佰元由上訴人負擔。
    理  由
一、按對於小額程序之第一審判決之上訴，非以其違背法令為理
    由，不得為之；所謂判決違背法令，乃指判決不適用法規或
    適用不當，民事訴訟法第436條之24第2項、第436條之32第2
    項準用第468條分別定有明文。又當事人提起上訴，如依民
    事訴訟法第468條規定，以小額程序之第一審判決有不適用
    法規或適用法規不當為理由時，其上訴狀或理由狀應有具體
    之指摘，並揭示該法規之條項或其內容，若係成文法以外之
    法則，應揭示該法則之旨趣，倘為司法院解釋或最高法院之
    判例，則應揭示該判解之字號或其內容，如依民事訴訟法第
    469條第1款至第5款所列情形為理由時，其上訴狀或理由書
    應揭示合於該條款之事實，上訴狀或理由書如未依此項方法
    表明，或其所表明者，顯與上開法條規定不相合時，即難認
    為已對小額程序之第一審判決之違背法令有具體之指摘，其
    上訴自難認為合法，最高法院71年台上字第314號判例可資
    參酌。次按，上訴不合程式或已逾期間或法律上不應准許者
    ，第二審法院應以裁定駁回之，同法第444條第1項前段亦有
    明文，依同法第436條之32第2項於小額程序準用之。
二、上訴意旨略以：上訴人於民國95年4月19日原審調解時即表
    示被上訴人所提信用卡申請資料係無效之契約，被上訴人應
    提供本件正式購買合約，況且繳費方式縱使類似，並不代表
    使用產品及金額相同，被上訴人稱上訴人繳新台幣（下同）
    14,0 00元後未繼續繳錢，本件債權才會轉移，實為欺騙之
    手段等語。
三、經查：本件訴訟標的金額為100,000元以下，原審乃依小額
    訴訟程序審理，而上訴人對於該小額訴訟第一審判決不服，
    於95年5月30日提出上訴，核其上訴狀內容，上訴人僅重複
    陳述其於原審所主張之事實，並未具體指明原審判決有如何
    不適用法規或適用法規不當，或有民事訴訟法第496條第1款
    至第5款所稱當然違背法令之情事，及符合該條款要件之具
    體事實。從而，上訴人既未就原審判決有何不適用法規或適
    用不當，或有民事訴訟法第496條第1款至第5款當然違背法
    令之情形，為具體之指摘，依前開說明，上訴人之上訴為不
    合法，應予駁回。
四、末按於小額訴訟之上訴程序，法院為訴訟費用之裁判時，應
    確定其費用額，民事訴訟法第436條之19第1項、第436條之3
    2第1項定有明文。本件第二審裁判費用為1,500元，應由上
    訴人負擔，爰併為裁定如主文第2項所示。
據上論結，本件上訴為不合法，依民事訴訟法第436之32第1、2
項、第436條之19第1項、第444條第1項前段、第95條、第78條，
裁定如主文。
中    華    民    國    95    年    6     月    23    日
                  民事第一庭審判長法  官 曾文欣
                                  法  官 陳端宜
                                  法  官 吳芝瑛
以上正本係照原本作成
本裁定不得抗告。
中    華    民    國    95    年    6     月    26    日
                                  書記官 李天祥


司法院資訊處製作；財團法人民間司法改革基金會備份。
